【裁判字號】    99,消債更,305
【裁判日期】    991117
【裁判案由】    更生事件
【裁判全文】
臺灣板橋地方法院民事裁定           99年度消債更字第305號
聲  請  人
即債 務 人    甲○○
代  理  人    林維信律師
上列當事人聲請消費者債務清理事件，本院裁定如下：
    主  文
債務人甲○○自中華民國九十九年十一月十七日下午四時起開始
更生程序。
命司法事務官進行本件更生程序。
    理  由
一、按債務人不能清償債務或有不能清償之虞者，得依本條例所
    有定更生或清算程序，清理其債務；法院開始更生程序之裁
    定，應載明其年、月、日、時，並即時發生效力；法院裁定
    開始更生或清算程序後，得命司法事務官進行更生或清算程
    序，消費者債務清理條例第3 條、第45條第1 項、第16條第
    1 項前段分別定有明文。
二、本件聲請人即債務人主張：其積欠國泰世華商業銀行（下稱
    國泰世華銀行）、金陽信資產管理股份有限公司等債權人之
    債務總金額為新臺幣（下同）2,940,035元（其中主債務為
    2,845,035元，從債務為95,000元），於聲請本件更生前，
    曾以書面向最大債權金融機構國泰世華銀行請求共同協商債
    務清償方案，銀行所提出協商條件為分120期、利率8%、每
    月清償25,941元，惟聲請人實無法負擔，而國泰世華銀行亦
    認「聲請人亦積欠無法納入前置協商之債務」，致協商不成
    立，且聲請人之無擔保或無優先權之債務總額未逾1,200萬
    元，聲請人復未經法院裁定開始更生程序或許可和解或宣告
    破產，爰向本院聲請更生等語。
四、經查：聲請人主張其有上開債務不能清償，經與最大債權金
    融機構國泰世華銀行進行前置協商而不成立之事實，業據其
    提出財產及收入狀況說明書、債權人清冊、前置協商不成立
    通知書、財政部臺灣省北區國稅局財產歸屬資料清單、97及
    98年度綜合所得稅各類所得資料清單及財團法人金融聯合徵
    信中心債權人清冊等為證，核屬相符。此外，本件又查無聲
    請人有消費者債務清理條例第6條第3項、第8條或第46條各
    款所定駁回更生聲請之事由存在，是本件更生聲請，應屬有
    據，爰裁定如主文。
五、本件更生聲請既經准許，已無為保全處分之必要，是聲請人
    所為保全處分之聲請即不予審究。至於聲請人於更生程序開
    始後，應另提出足以為債權人會議可決或經法院認為公允之
    更生方案以供採擇，俾免更生程序進行至依消費者債務清理
    條例第61條規定應行清算之程度，附此敘明。
中    華    民    國    99    年    11    月  17    日
                    民事第二庭  法  官  朱耀平
上為正本係照原本作成。
本裁定不得抗告。
本裁定已於99年11月17日下午4 時公告。
中    華    民    國    99    年    11    月  17    日
                                書記官  林珊慧

司法院資訊處製作；財團法人民間司法改革基金會備份。
